# 请教陈版，建设项目税费是否列为建设项目成本？

提问人：nenhui 时间：2022-10-17 17:37:32
请教陈版，建设项目税费是否列为建设项目成本？
1 、基本建设项目建设成本管理规定（财建〔 2016 〕 504 号）
第四条 待摊投资支出是指项目建设单位按照批准的建设内容发生的，应当分摊计入相关资产价值的各项费用和税金支出。主要包括：
（一）勘察费、设计费、研究试验费、可行性研究费及项目其他前期费用；
（二）土地征用及迁移补偿费、土地复垦及补偿费、森林植被恢复费及其他为取得或租用土地使用权而发生的费用；
（三）土地使用税、耕地占用税、契税、车船税、印花税及按规定缴纳的其他税费；
2 、 财政部关于印发的通知》（财会〔 2016 〕 22 号）
全面试行营业税改征增值税后，“营业税金及附加”科目名称调整为“税金及附加”科目，该科目核算企业经营活动发生的消费税、城市维护建设税、资源税、教育费附加及房产税、土地使用税、车船使用税、印花税等相关税费；
请教陈版：
两个规定对土地使用税、车船税、印花税的规定是否冲突？

回答人：chenyiwei
参考：《中审众环研究 2020 》之“问题1-2-18（用于建造自用房屋的土地出让金借款利息、建造期间土地使用税资本化问题）”、“问题6-1-16（房地产开发企业土地使用税的列支）”。
总体原则是：在资产的取得环节一次性发生的税费（如耕地占用税、契税、车辆购置税等）应计入相关资产项目（如土地使用权）的成本；而持有环节的税费（如土地使用税、车船税等在持有期间内需定期缴纳的税费）应费用化（计入“税金及附加”），不应计入相关资产成本。

提问人：nenhui 时间：2022-10-20 11:53:31
陈版，非房地产开发企业呢？

回答人：chenyiwei
也可以按照同一原则处理。